臺灣臺中地方法院刑事判決　　　　　　　　　　　　九十一年度交訴字第二三號
　　公　訴　人　臺灣臺中地方法院檢察署檢察官
　　被　　　告　乙○○
右列被告因公共危險案件，經檢察官提起公訴（九十一年度偵字第四七四三號），本
院判決如左：
    主  文
乙○○駕駛動力交通工具肇事，致人傷害而逃逸，處有期徒刑陸月，如易科罰金，以
佰元折算壹日。
    事  實
一、乙○○於民國九十一年間，因違反著作權法案件，經本院判處有期徒刑一年十月
    ，緩刑五年確定，現仍在緩刑期間（不構成累犯）。乙○○於九十年八月三日上
    午八時四十五分許，駕駛車牌號碼３Ｌ─一六六○號自用小客車，沿臺中市○○
    ○路由旱溪街往建成路方向行駛，行至復興東路與旱溪街口附近，因疏未注意車
    前狀況及兩車併行之間隔，致該車右前保險桿擦撞同向右側由甲○○所騎乘之車
    牌號碼ＳＺＩ─四八六號輕型機車，甲○○人車倒地，因而受有第十二胸椎及第
    二腰椎壓迫性骨折之傷害（乙○○過失傷害部分，業經甲○○於本院九十年度交
    自字第五四號案件審理時因和解撤回自訴在案）。詎乙○○明知車禍肇事致人受
    傷，竟未下車察看施以必要之救護，即逕行駕車離去現場，嗣經某不詳路人發現
    上前追趕，在臺中市○○○路靠近建成路之交岔路口，乙○○等待紅綠燈時，攔
    下乙○○告知其肇事，乙○○始返回現場等待警方前來處理。
二、案經被害人甲○○訴由臺中市警察局第三分局報告臺灣臺中地方法院檢察署檢察
    官偵查起訴。
    理  由
一、訊據被告乙○○固坦承於右揭時、地駕車肇事，未下車詢問、救護告訴人甲○○
    之傷勢及報警處理，即逕行駕車離去，嗣經路人攔車告知，其始駕車返回現場等
    情不諱，惟矢口否認有何肇事逃逸情事，辯稱：不知為何撞上，因才剛開始買車
    及開車，沒有經驗，開車不到一個月時間，不知道如何處理云云，於偵查中則辯
    稱：其當時有感到擦撞到東西，但其看照後鏡沒有看到東西，所以其就繼續往前
    ，不是故意逃逸云云。惟查右揭犯罪事實，業經告訴人指述甚詳，復有中國醫藥
    學院附設醫院診斷證明書乙紙、肇事現場圖乙份、道路交通事故調查報告表乙份
    、車籍作業系統查詢認可資料二紙及照片四幀附卷可稽。又本件被告坦承係右前
    方保險桿擦撞到告訴人之機車，並供稱係因告訴人機車偏向快車道才肇事等語，
    顯見當時告訴人機車係行駛於被告右前方，被告當無未看到告訴人機車之理。再
    被告坦承有感覺擦撞到東西等情不諱，而依現場照片所示，發生擦撞之地點，係
    在快車道與機車專用道之間，其間並無任何障礙物，被告既知悉告訴人機車在右
    前方，復知悉現場當時無其他可能會擦撞到之障礙物，則其既有感到擦撞，衡情
    當無不知係擦撞到機車之理。再依現場照片所示，告訴人之機車係倒在快車道與
    機車專用道之間，如被告駕駛快車道從照後鏡觀看，衡情亦無未看見之理，是被
    告辯稱其不知有撞到人云云，實係卸責之詞。至被告嗣後雖仍返回現場等待警員
    前來處理，惟被告當時係駕駛其本人所有自用小客車，並懸掛車牌，既經路人追
    上，顯已暴露其犯行，如其再逕行逃逸，亦將被循線查獲，是其雖返回現場，亦
    難因此即認被告原無肇事逃逸之故意。而駕駛車輛本應隨時注意車行安全，遇有
    事故發生應保持現場由交警處理，以便於認定肇事責任，不得任意駛離，此為一
    般駕駛人之普通常識，與開車時間長短並無關係，此依被告經路人要求下即返回
    現場而並未爭執何以需返回處理，亦可證被告亦有此常識，故被告所辯均無足採
    ，其有肇事逃逸之情，至為灼然。從而本件事證明確，被告犯行已堪認定。
二、核被告所為，係犯刑法第一百八十五條之四肇事逃逸罪。爰審酌被告肇事後，對
    被害人棄之不顧擅離現場，既未報警處理，復未加予救護，實屬非是，兼衡過失
    傷害部分被告已與被害人達成和解（見本院九十年度交自字第五四號卷九十一年
    十月十七日審判筆錄），犯後態度尚佳等一切情狀，量處如主文所示之刑，並諭
    知易科罰金之折算標準，以資懲儆。
據上論斷，應依刑事訴訟法第二百九十九條第一項前段，刑法第一百八十五條之四、
第四十一條第一項前段，罰金罰鍰提高標準條例第二條，判決如主文。
中      華      民      國      九十一      年    十二    月    三十一  日
                                 臺灣臺中地方法院交通法庭
                                     法  官    王  靜  秋
右正本證明與原本無異。
如不服本判決，應於判決送達後十日內向本院提出上訴狀（須附繕本），上訴於臺灣
高等法院臺中分院。
                                        書記官
中      華      民      國      九十一      年    十二  月    三十一  日
附錄本案論罪科刑法條
刑法第一百八十五條之四：
駕駛動力交通工具肇事，致人死傷而逃逸者，處六月以上五年以下有期徒刑。
